JONATHAN VALETTE

Web Developer Junior

contactjonathanvalette@gmail.com

jonathanvalette.netlify.app
Chamigny (77)



Web Developer diplomé RNCP, avec 12 mois d'expérience professionnelle. J'ai appris à coder dans divers langages informatiques (Javascript, PHP) et j'ai travaillé sur 3 projets professionnels et j'ai crée aussi quelques applications à titre de projet personnel (voir portfolio), je maîtrise les différentes étapes techniques de la création d'un site ou d'une application web.

EXPERIENCES

Formation Développeur Web JS, API REST

Openclassroom | Septembre 2021 -Mars 2022 (6mois)

Formation à l'utilisation du language Javascript plus particulièrement dans un contexte API REST.

- Mettre en place une communication entre client et serveur avec JavaScript.
- Organiser et gérer les interactions avec la base de données.
- Mettre en oeuvre un environnement securisée pour les échanges client- serveur.

Stagiaire Développeur d'Application PHP / Symfony

Atom Data System | Janvier 2020 -Juillet 2020 (6mois)

Dans une équipe de 3 personnes(Chef de projet, Lead dev, dev senior). Utiliser Symfony pour participer à la mise en oeuvre d'une application de vente de véhicule et de pasionné de mécanique.

- Analyser et comprendre l'architecture technique de l'application à l'aide de diagrammes UML et MLD.
- Communiquer avec une base de données pour stocker et recupèrer des informations.
- Mettre en oeuvre des tests unitaires et fonctionnels ainsi qu'utiliser les outils d'intégration continue.
- Participer au développement de l'application dans un environnement agile.

Stagiaire Développeur Intégrateur Web

PKD Conseil | Septembre 2019 -Janvier 2020 (6 mois)

Mettre en oeuvre l'intégration du Front-end pour une application permettant d'accéder à des entretiens avec des avocats pour les procédures les plus courantes (visa etc ..).

- Codé et intégré les pages en HTML/CSS.
- S'assurer de la cohérence entre les pages codées et les maquettes graphiques transmis au préalable.
- Tester les pages intégrées sur les différents navigateurs du marché.

Formation Développeur d'Application PHP/Symfony

alt-rh Noisy | Janvier 2019 - Juillet 2019

Formation afin d'acquérir l'ensemble des connaissance outils technique et legislation concernant le developpement web dans un environnement Symfony PHP .

- Identifier le parcours utilisateur principal à mettre en place en priorité et réaliser une maquette interactive (prototype) de l'application web à l'aide d'un logiciel de prototypage afin de représenter la succession d'écrans parcourus par l'utilisateur.
- Concevoir l'architecture de sa base de données à l'aide d'un outil de modélisation afin de représenter la structure de la base de données nécessaire au stockage des informations fournies ou requises par l'utilisateur.

Conseiller Financiers en Immobilier

Era Paris | 2015 - 2018

Le conseiller doit guider et conseiller sa clientèle de particuliers pour l'essentiel dans son choix d'investissements et/ou de placements afin de constituer et d'optimiser son patrimoine financier.

Agent Administratif Spécialité Comptabilité

Bureau Service National | 2004 - 2014

Au BSN effectuer l'ensemble des tâches pour permettre l'administration des personnes soumises au service national dans le département de la Vienne (86).

PROJETS PROFESSIONNELS

Project Atom Data System

Participer à l'élaboration d'une application Web pour organiser des vente de vehicule et une plateforme pour les passionné d'engins motorisé.

Project Pkd conseil

Participer à l'élaboration d'une application pour mettre en contact des particuliers avec des avocats pour les procèdures courantes (VISA etc...). (http://pkdworld.com/fr/accueil-2/)

Project Boite de comm

Réaliser un site pour entreprise de Jeux de société. (https://www.lesboitesdecomm.com/)

SKILLS

Technique

JavaScript/Angular/Vue

PHP

Node.js

PostgreSQL/MySQL

POO, POPO

Design and implement database structures

Professionnel

Communification efficace

Résolution de probleme

Gestion du temps

EDUCATION

Titre RNCP dévelopement web 2021 - 2022

Bac professionnel Comptabilité Jean-Jacques Rousseau (94) 2001 - 2003

LANGUAGES

French (Native)

English (Professional)

INTERET

Technologies Web

Programmation